---
title: "Session 3 - Homework"
#output: html_notebook
---

# Assoziationsanalyse

## pre-setting
```{r}
#required packages:
library(tidyverse)
library(readr)
library(arules)
library(arulesViz)

#import dataset:
d <- read_csv("books.csv")
```


```{r}
#create list of vectors with all book_title per user_id
list_a <- split(d$book_title, d$user_id)

#naming list transactions
names(list_a) <- paste("Tr",c(1:92173), sep = "")
head(list_a)
```



```{r}
#transform list into transactions-format
trans_a <- as(list_a, "transactions")
trans_a
```


# 1. Spielen Sie mit den Support- und Confidence-Werten. Was fällt Ihnen auf?
Answer: In the full dataset, relatively low region of common support (max 0.3 percent), and low confidence (median 0.4 percent)

```{r}
#mining rules
trans.rules_a <- apriori(trans_a, parameter=list(supp=0.01, conf=0.3, 
                                                target="rules"))

trans.rules_a <- apriori(trans_a, parameter=list(supp=0.001, conf=0.001, 
                                                target="rules"))
summary(trans.rules_a@quality$support)
summary(trans.rules_a@quality$confidence)

trans.rules_a <- apriori(trans_a, parameter=list(supp=0.001, conf=0.3, 
                                                target="rules"))
```



```{r}
trans.rules.head_a <- head(trans.rules_a, 10)
inspect(subset(trans.rules.head_a))
#head(inspect(subset(a_trans.rules)),10)
```

```{r}
subrules_a <- head(trans.rules_a, n = 15, by = "lift")
plot(subrules_a, method = "graph")
```


# 2. Wir haben jetzt alle Bewertungen drin, ergibt das Sinn?
Answer: For a successful algorithm, people should only be recommended books other people buying the same "base"-book liked.

# 3. Wie könnte eine bessere Lösung aussehen?
Answer: Examine regions of common support only for books with rating >= 6

```{r}
d_red <- d[d$book_rating >= 6,]
d_red[!is.na(d_red$book_rating), ]

list_b <- split(d_red$book_title, d_red$user_id)

#naming list transactions
names(list_b) <- paste("Tr",c(1:61337), sep = "")
head(list_b)
```

```{r}
##transform into transactions-format
trans_b <- as(list_b, "transactions")
trans_b
```


```{r}
#mining rules
trans.rules_b <- apriori(trans_b, parameter=list(supp=0.0007, conf=0.3, 
                                                target="rules"))
```

```{r}
trans.rules.head_b <- head(trans.rules_b, 10)
inspect(subset(trans.rules.head_b))
#head(inspect(subset(a_trans.rules)),10)
```

```{r}
subrules_b <- head(trans.rules_b, n = 15, by = "lift")
plot(subrules_b, method = "graph")
```

#4. Erstellen Sie eine Analyse, bei der nicht die Bücher, sondern die Autoren in den Transaktionen enthalten sind
```{r}
list_c <- split(d$book_author, d$user_id)

#naming list transactions
names(list_c) <- paste("Tr",c(1:92173), sep = "")
head(list_c)
```

```{r}
##transform into transactions-format
trans_c <- as(list_c, "transactions")
trans_c
```

```{r}
#mining rules
trans.rules_c <- apriori(trans_c, parameter=list(supp=0.004, conf=0.3, 
                                                target="rules"))
```

```{r}
trans.rules.head_c <- head(trans.rules_c, 10)
inspect(subset(trans.rules.head_c))
#head(inspect(subset(a_trans.rules)),10)
```

```{r}
subrules_c <- head(trans.rules_c, n = 15, by = "lift")
plot(subrules_c, method = "graph")
```

# 5. Fällt Ihnen etwas in der Datenqualität auf?
Answer: already cleaned in ds2_homework

# 6. Wie könnte man das mit regulären Ausdrücken beheben?
Answer: already cleaned in ds2_homework

# 7. Wie kann man nun noch sicherstellen, dass nur die Autoren weiterempfohlen werden, deren Bücher man auch (mehrheitlich) gut fand?
```{r}
d_red <- d[d$book_rating >= 6,]
d_red[!is.na(d_red$book_rating), ]

list_d <- split(d_red$book_author, d_red$user_id)

#naming list transactions
names(list_d) <- paste("Tr",c(1:61337), sep = "")
head(list_d)
```

```{r}
##transform into transactions-format
trans_d <- as(list_d, "transactions")
trans_d
```

```{r}
#mining rules
trans.rules_d <- apriori(trans_d, parameter=list(supp=0.001, conf=0.3, 
                                                target="rules"))
```
```{r}
trans.rules.head_d <- head(trans.rules_d, 10)
inspect(subset(trans.rules.head_d))
```

```{r}
subrules_d <- head(trans.rules_d, n = 15, by = "lift")
plot(subrules_d, method = "graph")
```


# 8. Welche anderen Features wären sinnvoll?
Answer: categorize by genre, combine book and author associations